【裁判字號】    99,上訴,976
【裁判日期】    991103
【裁判案由】    違反自來水法
【裁判全文】
臺灣高等法院臺南分院刑事判決         99年度上訴字第976號
上 訴 人
即 被 告  甲○○
上列上訴人因違反自來水法等案件，不服臺灣雲林地方法院99年
度訴字第548號中華民國99年9月24日第一審判決（起訴案號：臺
灣雲林地方法院檢察署99年度偵字第2319號），提起上訴，本院
判決如下：
    主  文
上訴駁回。
    理  由
一、依刑事訴訟法第350條、第361條、第362條、第367條規定，
    不服地方法院之第一審判決而上訴者，須提出上訴書狀，並
    應敘述具體理由，為上訴必備之程式；其所提出之書狀未敘
    述上訴理由，或僅曾以言詞陳述上訴理由者，均應於上訴期
    間屆滿後20日內補提理由書於第一審法院。第一審法院經形
    式審查，認逾期未補提上訴理由者，應定期間先命補正；逾
    期未補正者，為上訴不合法律上之程式，應以裁定駁回。倘
    已提出上訴理由，但所提非屬具體理由者，則由第二審法院
    以上訴不合法律上之程式，判決駁回。而所謂具體理由，必
    係依據卷內既有訴訟資料或提出新事證，指摘或表明第一審
    判決有何採證認事、用法或量刑等足以影響判決本旨之不當
    或違法，而構成應予撤銷之具體事由，始克當之（例如：依
    憑證據法則具體指出所採證據何以不具證據能力，或依憑卷
    證資料，明確指出所為證據證明力之判斷如何違背經驗、論
    理法則）；倘僅泛言原判決認定事實錯誤、違背法令、量刑
    失之過重或輕縱，而未依上揭意旨指出具體事由，或形式上
    雖已指出具體事由，然該事由縱使屬實，亦不足以認為原判
    決有何不當或違法者（例如：對不具有調查必要性之證據，
    法院未依聲請調查亦未說明理由，或援用證據不當，但除去
    該證據仍應為同一事實之認定），皆難謂係具體理由，俾與
    第二審上訴制度旨在請求第二審法院撤銷、變更第一審不當
    或違法之判決，以實現個案救濟之立法目的相契合，並節制
    濫行上訴（ 最高法院97年度台上字第892號刑事判決意旨參
    照）。
二、上訴意旨略以：上訴人即被告甲○○因一時貪念誤觸法網，
    希念上訴人家貧無力繳納罰金 ，又有年邁母親、2名年幼女
    兒及外籍配偶需要扶養，如有再犯，願受最嚴厲判決，爰請
    求撤銷原判決，從輕量刑云云。
三、經查：
（一）被告甲○○因無資力繳納水費，竟基於單一竊水之決意，
      自民國（下同）99年 4月10日上午10時許起至為警查獲時
      止，在雲林縣口湖鄉○○村○○路67號住處，未經經營自
      來水事業之臺灣自來水股份有限公司（下稱自來水公司）
      之許可，擅自以水管（未扣案）接通自來水公司所有水號
      5Ｚ000000000自來水供水管線 ，以此方式接續竊水供己日
      常生活使用，粗估竊得之自來水共約208.2528度（起訴書
      誤載為4858立方公尺）。迄至99年5月7日下午3時許 ，經
      自來水公司第五區管理處發現而報警查獲。上揭事實，業
      據被告甲○○於警詢、偵查及原審審理中均坦承不諱，核
      與告訴代理人即自來水公司之員工乙○○於偵查中以證人
      身分所為之指證情節大致相符，復有現場照片12張等在卷
      可稽，足以佐證被告上開任意性之自白與事實相符，堪以
      採信。本件事證明確，被告犯行堪予認定，應依法論科。
（二）原審法院認被告甲○○所為 ，係犯自來水法第98條第1款
      之竊水罪。被告自99年4月10日起至99年5月7日止 ，先後
      多次竊水使用之行為，係單一竊水決意之接續實施，在刑
      法評價上，以視為數個舉動之接續施行，合為包括之一行
      為予以評價，較為合理，應論以接續犯。爰審酌被告貪圖
      私利，擅自以水管接通自來水公司之管線，竊水供己使用
      ，尊重他人財產權之觀念薄弱，誠屬不該，但念及被告未
      曾因故意犯罪受有期徒刑以上刑之宣告（見臺灣高等法院
      被告前案紀錄表），可認被告平日素行尚佳，且其犯後坦
      承犯行，態度良好，暨其竊水之時間、數量、學歷與家庭
      狀況，兼衡其案發後未與自來水公司達成和解等一切情狀
      ，量處有期徒刑3月，如易科罰金 ，以新臺幣1仟元折算1
      日。原審法院已詳敘認定上訴人犯罪事實之理由、證據及
      量刑審酌之事由，從形式上予之審查，並無違背法令之情
      形。
（三）上訴人雖以前揭情詞提起上訴，惟查：按量刑係屬法院裁
      判時得依職權裁量之事項，原審法院業已衡酌被告之犯罪
      動機、手段、犯罪所生之危害、平日素行、家庭狀況、犯
      後態度良好等一切情狀，量處上開之刑，尚與罪刑相當原
      則無違。上訴意旨仍執陳詞，請求從輕量刑云云，並未依
      據卷內訴訟資料或提出新事證，具體指摘原審判決關於採
      證認定事實、適用法律或量刑有何違法或不當之處。揆諸
      上揭說明，本件上訴不合上訴之法定要件，應予駁回，並
      不經言詞辯論為之。
四、據上論斷，應依刑事訴訟法第367條前段、第372條，判決如
    主文。
中    華    民    國    99    年    11    月    3     日
                  刑事第三庭    審判長法  官    陳義仲
                                      法  官    張季芬
                                      法  官    蔡勝雄
以上正本證明與原本無異。
如不服本判決應於收受送達後10日內向本院提出上訴書狀，其未
敘述上訴理由者，並得於提起上訴後10日內向本院補提理由書（
均須按他造當事人之人數附繕本）「切勿逕送上級法院」。
                                      書記官    汪姿秀
中    華    民    國    99    年    11    月    3     日

司法院資訊處製作；財團法人民間司法改革基金會備份。
